臺灣高等法院臺中分院刑事裁定       100年度毒抗字第1015號
抗  告  人  林煜凱
即  被  告
上列抗告人即被告因違反毒品危害防制條例案件，經檢察官聲請
送觀察、勒戒，不服臺灣彰化地方法院中華民國100年10月18日
第一審裁定（100年度毒聲字第291號；聲請案號：臺灣彰化地方
法院檢察署100年度聲觀字第251號；偵查案號：該署100年度毒
偵字第1703號），提起抗告，本院裁定如下：
    主  文
抗告駁回。
    理  由
一、抗告意旨略謂：被告係於彰化縣秀水鄉○○村○○街142號
    居處遭警方詢問後查悉本案，並非在友人洪智凱位於彰化縣
    秀水鄉○○村○○路住處旁之貨櫃屋內遭查獲，原裁定此部
    分事實認定已有違誤。本件乃因被告受友人洪智凱之邀至其
    住處幫忙修理音響，洪智凱突取出甲基安非他命慫恿被告吸
    食，被告年少好奇，一時未加以判斷施用毒品之危害及嚴重
    性而予吸食，然僅吸食輕微，且事後深感後悔，本想親自前
    往草屯療養院治療，然怕家人知悉而作罷，被告所犯情節確
    屬輕微。被告為億潔科技有限公司（被告家族公司）股東，
    平日即在該公司上班，並非無所事事遊手好閒之人，且負責
    該公司平臺式槍鑽加工機器之操作，因公司僅被告1人對此
    機器操作受過專業訓練，倘被告須受觀察勒戒，勢必造成公
    司營運嚴重受阻。為此提起抗告，請求撤銷原裁定並准予被
    告為戒癮處分等語。
二、按施用第一、二級毒品而犯毒品危害防制條例第10條之罪者
    ，檢察官應聲請法院裁定，令被告入勒戒處所觀察、勒戒，
    其期間不得逾2月，同條例第20條第1項定有明文。查本件抗
    告人即被告林煜凱（下稱被告）於民國100年7月13日11時5
    分許為警採尿往前回溯4日內之某時許，在其友人洪智凱位
    於彰化縣秀水鄉○○路住處旁之貨櫃屋內，以將第二級毒品
    甲基安非他命置於玻璃球內以火燒烤吸食其煙霧之方式，施
    用第二級毒品甲基安非他命1次，嗣於100年7月13日7時40分
    許，為警持臺灣彰化地方法院檢察署核發之傳票及鑑定許可
    書，前往彰化縣秀水鄉○○村○○街142號被告居處，通知
    被告到案說明（原裁定理由誤載被告係在上開貨櫃屋處為警
    查獲，應由本院逕予更正），經警採集其尿液送驗結果，呈
    甲基安非他命陽性反應等情，業據被告於偵查中坦承不諱，
    並有彰化縣警察局彰化分局委託檢驗尿液代號與真實姓名對
    照認證單、詮昕科技股份有限公司出具之濫用藥物尿液檢驗
    報告各1紙在卷可稽，足見被告之自白與事實相符而可採信
    ，事證明確，被告確有於上揭時、地施用第二級毒品之事實
    ，堪以認定。
三、抗告意旨雖以前揭情詞置辯，惟查，原審裁定理由固誤載被
    告係在上開貨櫃屋處為警查獲，然不影響本件關於被告確有
    施用第二級毒品甲基他命之事實認定，應由本院逕予更正如
    上，尚不構成撤銷原裁定之理由。又檢察官依據刑事訴訟法
    第253條之2第1項第6款規定，於其為緩起訴處分時，固得命
    被告於一定期間內完成戒癮治療，然此依同法第253條之1第
    1項規定，係由檢察官參酌刑法第57條所列事項及公共利益
    之維護，認以緩起訴為適當者，得為緩起訴處分，故是否為
    緩起訴處分及命完成戒癮治療，係屬檢察官之權限，而本件
    觀察、勒戒為保安處分，並無適用上開法條准被告為戒癮處
    分之餘地。原審裁定認檢察官之聲請為正當，依毒品危害防
    制條例第20條第1項、第3項規定，裁定被告令入勒戒處所觀
    察、勒戒，核其認事用法俱無不合。抗告意旨另以被告一時
    失慮施用毒品，事後深感後悔，且有正當專業工作，倘受觀
    察勒戒將造成公司營運受阻為由，請求撤銷原裁定，免為觀
    察、勒戒處分，亦屬無據。本件抗告為無理由，應予駁回。
四、據上論斷，應依刑事訴訟法第412條，裁定如主文。
中    華    民    國   100    年    11    月    29    日
                  刑事第六庭  審判長法  官  李 文 雄
                                    法  官  蔡王金全
                                    法  官  黃 小 琴
以上正本證明與原本無異。
不得再抗告。
                                    書記官  林 元 威
中    華    民    國   100    年    11    月    29    日